【裁判字號】    98,交聲,1557
【裁判日期】    980606
【裁判案由】    聲明異議
【裁判全文】
臺灣高雄地方法院交通事件裁定        98年度交聲字第1557號
原處分機關  交通部公路總局高雄區監理所
異  議  人  甲○○
即受處分人
上列異議人因違反道路交通管理處罰條例案件，對於交通部公路
總局高雄區監理所民國98年5 月15日所為之裁決（高監營裁字第
裁80-BD0000000號），聲明異議，本院裁定如下：
    主  文
異議駁回。
    理  由
一、異議意旨略以：異議人甲○○只是一時失神煞車不及以致越
    線，並無闖紅燈之實，為此聲明異議，請求撤銷原處分云云
    。
二、按汽車駕駛人，行經有燈光號誌管制之交岔路口闖紅燈者，
    處新臺幣（下同）1,800元以上5,400元以下罰鍰，並記違規
    點數3 點，道路交通管理處罰條例第53條第1 項、第63條第
    1 項第3 款分別定有明文。次按道路交通標誌標線號誌設置
    規則第206 條規定：「車輛面對圓形紅燈表示禁止通行，不
    得超越停止線或進入路口」；另依交通部82年4 月22日交路
    （82）字第009811號函釋：「．．．車輛無視於紅燈警示，
    有穿越路口之意圖，而車身已伸入路口範圍亦視同闖紅燈．
    ．．；於無繪設路口範圍者，以車輛無視於紅燈號誌，而有
    穿越路口之企圖，其車身已伸越停止線並足以妨害其他方向
    人（若有行人穿越道）、車通行者亦以闖紅燈論處。」
三、經查：
  (一)本件異議人於98年2 月24日17時20分許，駕駛車牌號碼GF6-
    150 號重型機車行經高雄市○○路與和平路口，有「駕車行
    經有燈光號誌管制之交岔路口闖紅燈」之違規情事等情，除
    異議人以上揭情詞置辯外，餘均為異議人所不爭執，並有舉
    發照片影本2 張附卷可佐，復有高雄市政府警察局高市警交
    相字第BD0000000 號舉發違反道路交通管理事件通知單、交
    通部公路總局高雄區監理所高監營裁字第裁80-BD0000000號
    裁決書、高雄市政府警察局交通警察大隊98年5 月11日高市
    警交三字第0980011029號函各1 份在卷可稽。
  (二)異議人雖以前揭情詞置辯。惟查，經本院詳觀本案違規採證
    照片2 張（見本院卷第14頁），異議人所駕駛車牌號碼GF6-
    150 號重型機車，在「紅燈」亮起後未予停等，猶伸越停止
    線並向前行，並於「紅燈」5.9 秒時駛入行人穿越道上，顯
    已侵害及妨害行人通行之權利及安全，則依上揭道路交通標
    誌標線號誌設置規則第206 條規定：「車輛面對圓形紅燈表
    示禁止通行，不得超越停止線或進入路口」及參酌前揭交通
    部82年4 月22日交路（82）字第009811號函釋意旨，本件員
    警依法舉發及原處分機關依法裁處異議人有「駕車行經有燈
    光號誌管制之交岔路口闖紅燈」之違規，與法尚無違誤。從
    而，異議人以上開情詞否認違規事實，指摘原處分違法，尚
    非可採。
四、綜上，異議人確有裁決書上所載違規情事，揆諸首揭法律規
    定，原處分機關援引道路交通管理處罰條例第53條第1 項、
    第63條第1 項規定，對異議人裁處罰鍰1,800 元，並記違規
    點數3 點，並無違誤。異議人猶憑己見，執上開情詞提起本
    件聲明異議，洵無理由，應予裁定駁回。
據上論斷，應依道路交通案件處理辦法第19條，裁定如主文。
中    華    民    國    98    年    6     月    6     日
                  交通法庭  法  官  林永村
以上證明與原本無異。
如不服本裁定應於送達後5 日內向本院提出抗告狀。
中    華    民    國    98    年    6     月    6     日
                            書記官  王珮樺


司法院資訊處製作；財團法人民間司法改革基金會備份。
